【裁判字號】    98,審抗,166
【裁判日期】    980706
【裁判案由】    拍賣抵押物
【裁判全文】
臺灣高雄地方法院民事裁定             98年度審抗字第166號
抗  告  人  甲○○
相  對  人  台新國際商業銀行股份有限公司
法定代理人  乙○○
上列當事人間拍賣抵押物事件，對於本院裁定（98年度司拍字第
840 號）提起抗告，本院裁定如下：
    主    文
抗告駁回。
抗告程序費用新台幣壹仟元由抗告人負擔。
    理    由
一、按民法第873 條第1 項規定，抵押權人於債權已屆清償期而
    未受清償者，得聲請法院拍賣抵押物，就其賣得價金而受清
    償，是抵押權人依此項規定聲請拍賣抵押物，係屬非訟事件
    ，法院所為准駁之裁定，無確定實體法上法律關係存否之性
    質，於債權及抵押權之存否無既判力。故祗須其抵押權已經
    依法登記，且債權已屆清償期而未受清償，法院即應為准許
    拍賣抵押物之裁定，至對於此項法律關係有爭執之人，為求
    保護其權利，應另提起訴訟，以求解決。查本件相對人主張
    對於抗告人有原裁定所載之債權，並以原裁定主文所示之不
    動產設定抵押權，且經依法登記，該債權又已屆清償期而未
    受清償，有相對人提出之他項權利證明書及土地登記簿謄本
    等可證，原審據以准許相對人拍賣抵押物之聲請，即無不當
    。
二、本件相對人主張對於抗告人之子黃奎騰有原裁定所載之債權
    ，並以原裁定主文所示之不動產設定最高限額抵押權，且經
    依法登記，詎自97年1 月18日起即未依約繳納本息，依借據
    約定，本件債務視為全部到期，為此聲請拍賣抵押物等情，
    有相對人提出之他項權利證明書、抵押權設定契約書、土地
    暨建物登記簿謄本、借款借據暨約定書等件可證，原法院據
    以准許相對人拍賣抵押物之聲請，即無不當。
三、抗告意旨雖以：系爭抵押權所擔保之債權應僅為房屋貸款，
    不包括黃奎騰之信用卡債，而該房屋貸款均正常繳款，相對
    人雖提出之借據約定書要求抗告人概括承受黃奎騰之所有債
    務，然此約定相對人並未事先告知說明，所蓋印章亦非抗告
    人親自蓋章，是相對人以上開信用卡債務聲請原審裁定准予
    拍賣抵押物，實屬無理等語爭執，依相對人提出之借據暨約
    定書第七條業明確記載：連帶保證人所保證債務之範圍為借
    款人依約定書對相對人之" 一切債務" ，有約定書在卷可稽
    ，足見系爭抵押權所擔保之保證債務範圍並未僅限於房屋貸
    款。又抗告人復不否認黃奎騰確實尚積欠相對人上開信用卡
    債務尚未清償，從而相對人為實行抵押權而聲請拍賣抵押物
    ，自非無據。依前開說明，抗告人若仍就實體事項有所爭執
    （如爭執該約定書之真正及效力等），自應另行起訴，以求
    解決，茲乃提起抗告，請求廢棄原裁定，不能謂有理由。
四、據上論結，本件抗告為無理由，依非訟事件法第46條、第21
    條第2 項、第24條第1 項，民事訴訟法第495 條之1 第1 項
    、第449 條第1 項、第78條裁定如主文。
中    華    民    國    98    年    7     月    6     日
                  民事第二庭    審判長法  官  林紀元
                                      法  官  甯  馨
                                      法  官  蘇姿月
正本係照原本作成。
如不服本裁定應於送達後10日內向本院提出再抗告狀，並繳納再
抗告費新台幣1000元。再為抗告應以適用法規顯有錯誤為理由，
並經本院之許可，該許可以原裁定所涉及之法律見解具有原則上
重要性者為限。
中    華    民    國    98    年    7     月    6     日
                                      書記官  陳美月


司法院資訊處製作；財團法人民間司法改革基金會備份。
